臺灣臺中地方法院刑事判決　　　　　　　93年度訴字第2825號
公　訴　人　臺灣臺中地方法院檢察署檢察官
被　　　告　丙○○
　　　　　　甲○○
上列被告等因偽造文書等案件，經檢察官提起公訴（九十三年度
偵字第一七四六八號、九十三年度偵緝字第六二五號），本院判
決如下：
    主    文
丙○○共同連續行使偽造私文書，足以生損害於公眾及他人，處
有期徒刑陸月；偽造「丁○○」、「癸○○」、「己○○」、「
壬○○」、「辛○○」名義之印章各壹枚，及各如附表一所示偽
造「丁○○」、「癸○○」、「己○○」、「壬○○」、「辛○○」名義之印文，均沒收。又共同連續行使偽造私文書，足以生
損害於公眾及他人，處有期徒刑捌月；偽造「丁○○」、「戊○○」名義之印章各壹枚，及各如附表三所示偽造「丁○○」、「
戊○○」名義之印文，均沒收。應執行有期徒刑壹年；偽造「丁○○」名義之印章貳枚、「癸○○」、「己○○」、「壬○○」
、「辛○○」、「戊○○」名義之印章各壹枚，及各如附表一、
三所示偽造「丁○○」、「癸○○」、「己○○」、「壬○○」
、「辛○○」、「戊○○」名義之印文，均沒收。
甲○○共同連續行使偽造私文書，足以生損害於公眾及他人，處
有期徒刑陸月；偽造「丁○○」、「癸○○」、「己○○」、「
壬○○」、「辛○○」名義之印章各壹枚，及各如附表一所示偽
造「丁○○」、「癸○○」、「己○○」、「壬○○」、「辛○○」名義之印文，均沒收。又共同連續行使偽造私文書，足以生
損害於公眾及他人，累犯，處有期徒刑拾月；偽造「丁○○」、
「戊○○」名義之印章各壹枚，及各如附表三所示偽造「丁○○
」、「戊○○」名義之印文，均沒收。應執行有期徒刑壹年貳月
；偽造「丁○○」名義之印章貳枚、「癸○○」、「己○○」、
「壬○○」、「辛○○」、「戊○○」名義之印章各壹枚，及各
如附表一、三所示偽造「丁○○」、「癸○○」、「己○○」、
「壬○○」、「辛○○」、「戊○○」名義之印文，均沒收。
    犯罪事實
一、甲○○與丙○○二人為夫妻，(一)1.於民國八十五年間，因經
    營服裝生意，為申請設立「氣質非凡時裝開發有限公司」（
    址設臺北縣中和市○○路二００巷三三號），因尚缺一個股
    東員額，為謀符合當時公司法第二條第一項第二款有限公司
    應有五人以上之規定，明知友人癸○○並未出資，亦未同意
    擔任氣質非凡時裝開發有限公司之股東，竟共同基於行使偽
    造私文書暨使公務員登載不實之概括犯意聯絡，利用渠等先
    前以不詳原因取得之癸○○國民身分證影本，以及委請「王
    功勳會計師事務所」不知情之王功勳會計師或該事務所成年
    人員代利用不知情之成年刻印商人偽刻「癸○○」名義之印
    章一枚，並由不知情之王功勳會計師在附表一編號一所示「
    氣質非凡時裝開發有限公司章程」上偽造「癸○○出資新台
    幣（下同）十萬元正」之不實內容，並於附表一編號一、三
    所示文件之署名處蓋用前開偽造「癸○○」名義之印章，據
    以偽造癸○○協同並同意訂立上開公司章程之私文書完成，
    另在附表一編號二所示股東繳納股款明細表為癸○○繳納股
    款十萬元之不實記載；後再利用王功勳會計師於八十五年三
    月十九日同時持上開偽造之文件，向當時臺灣省政府建設廳
    申請辦理「氣質非凡時裝開發有限公司」設立登記，使當時
    之臺灣省政府建設廳承辦公司設立登記之公務員於同月二十
    一日將此不實事項登載於該公司設立登記事項卡內，足以生
    損害於癸○○暨臺灣省政府建設廳對於辦理公司設立登記核
    准之正確性。2.嗣至同年八月間，丙○○、甲○○二人明知
    丙○○之胞姐丁○○、甲○○之堂兄弟姐妹己○○、壬○○
    、辛○○等四人均未出資，且亦均未同意擔任氣質非凡時裝
    開發有限公司更名後之雅愛企業有限公司之董事或股東，且
    癸○○亦未同意及知悉將其名下之出資轉讓予壬○○，竟又
    共同延承上開行使偽造私文書暨使公務員登載不實之概括犯
    意，再利用丙○○先前於八十三年十月間因辦理繼承事項因
    而取得之丁○○國民身分證影本，及甲○○先前於八十四年
    間以借用名義參加未上市公司股票抽籤因而取得之己○○、
    壬○○之國民身分證影本，暨以不詳原因取得之辛○○國民
    身分證影本，委請不知情之會計師事務所成年人員代利用不
    知情之成年刻印商人偽刻「丁○○」、「己○○」、「壬○○」、「辛○○」名義之印章各一枚，並由不知情之會計師
    事務所成年人員在附表一編號四、五、六、七、八、十所示
    「氣質非凡時裝開發有限公司變更登記申請書」、「雅愛企
    業有限公司章程」、「氣質非凡有限公司股東同意書」、「
    雅愛企業有限公司股東名簿」、「公司變更名稱或所營事業
    登記預查申請表」、「雅愛企業有限公司章程修正條文對照
    表」等文件上，偽造「董事由楊天恩變更為丁○○」、「丁○○出資四十萬元、壬○○出資十萬元、己○○出資十萬元
    、辛○○出資十萬元」、「原股東楊天恩出資四十萬元轉讓
    由丁○○承受、原股東癸○○出資十萬元轉讓由壬○○承受
    、原股東黃文良出資十萬元轉讓由己○○承受、原股東蕭志
    成出資十萬元轉讓由辛○○承受」、「雅愛企業有限公司之
    股東為丁○○、己○○、壬○○、辛○○」等不實內容，並
    分別接續於附表一編號四至十一所示各該文件之署名處蓋用
    前開偽造「癸○○」、「丁○○」、「己○○」、「壬○○
    」、「辛○○」等人名義之印章，據以偽造上開內容不實之
    私文書完成；後再利用不知情之會計師事務所成年人員於八
    十五年八月二十八日同時持上開偽造之文件，向當時臺灣省
    政府建設廳申請辦理「氣質非凡時裝開發有限公司」更名為
    「雅愛企業有限公司」及董事、股東出資轉讓、修改章程等
    變更登記，使當時之臺灣省政府建設廳承辦公司變更登記之
    公務員於同年月三十日將前開不實事項登載於該公司變更登
    記事項卡等公文書內，足以生損害於癸○○、丁○○、己○○、壬○○、辛○○等人暨臺灣省政府建設廳對於辦理公司
    變更登記管理之正確性。(二)又甲○○曾於八十五年間，因詐
    欺案件，經臺灣板橋地方法院以八十五年度易字第六四七八
    號判決判處有期徒刑四月確定，於八十六年六月十七日易科
    罰金而執行完畢；丙○○、甲○○二人復另行起意，1.於八
    十六年十月間，以甲○○為負責人申請設立「瑪格麗企業有
    限公司」（址設臺北縣板橋市○○路一八二巷一八號），惟
    竟共同基於行使變造特種文書之犯意及行使偽造私文書暨使
    公務員登載不實之概括犯意聯絡，於同年月二十日前數日，
    在渠等位於臺北縣板橋市○○路一八二巷一八號住處，由丙○○將甲○○先前於八十四年間以借用名義參加未上市公司
    股票抽籤因而取得之庚○○國民身分證影本，加以影印後，
    先將「甲○○國民身分證影本」正面姓名欄「甲○○」欄位
    剪下，換貼在「庚○○國民身分證影本」上，再持之影印而
    變造之，又將影印之「庚○○國民身分證影本」正面出生年
    月日欄「４８．３．２３」欄位及身分證字號欄「Ｚ000
    000000」欄位剪下，換貼在預先影印之「甲○○國民
    身分證影本」上，再持之影印而變造之，足生損害於庚○○
    及戶政機關對於國民身分證管理之正確性。嗣丙○○同時接
    續變造完成上開二張姓名欄均為「甲○○」之國民身分證影
    本後，即交由甲○○持往位於臺北縣板橋市○○路一二六號
    六樓之七「專一會計師事務所」，委請不知情之洪明珠會計
    師，以其中一張變造出生年月日欄位及身分證字號欄位之「
    甲○○國民身分證影本」，暨依該張國民身分證影本上記載
    之出生年月日及身分證字號，於附表二編號一、二所示之文
    件上偽造「甲○○之出生年月日為４８．３．２３，身分證
    字號為Ｚ000000000」之不實內容，後再利用洪明
    珠會計師於八十六年十月二十三日同時持上開偽造之文件，
    向當時臺灣省政府建設廳申請辦理「瑪格麗企業有限公司」
    設立登記，使當時之臺灣省政府建設廳承辦公司設立登記之
    公務員於同年十一月三日將此不實事項登載於該公司設立登
    記事項卡內，足以生損害於庚○○暨臺灣省政府建設廳對於
    辦理公司設立登記核准之正確性。2.嗣至八十七年五月間，
    明知丁○○並未出資，且亦未同意擔任瑪格麗企業有限公司
    之董事，竟又共同延承上開行使偽造私文書暨使公務員登載
    不實之概括犯意，再利用丙○○先前取得之丁○○國民身分
    證影本，委請不知情之專一會計師事務所人員乙○○代利用
    不知情之成年刻印商人偽刻另一「丁○○」名義之印章一枚
    ，並由乙○○在附表三編號一、二、三、五所示「瑪格麗企
    業有限公司變更登記申請書」、「瑪格麗企業有限公司章程
    修正條文對照表」、「瑪格麗企業有限公司章程」、「瑪格
    麗企業有限公司股東同意書」等文件上，偽造「董事由甲○○變更為丁○○」、「丁○○出資六十萬元」、「本公司原
    股東甲○○將其全部出資額六十萬元轉讓於新股東丁○○承
    受、本公司重新推派丁○○為董事，執行業務並代表公司」
    等不實內容，並分別接續於附表三編號一至五所示各該文件
    之署名處蓋用前開偽造「丁○○」名義之印章，據以偽造上
    開內容不實之私文書完成；後再利用不知情之乙○○於八十
    七年五月十九日同時持上開偽造之文件，向當時臺灣省政府
    建設廳申請辦理「瑪格麗企業有限公司」股東出資轉讓、重
    新推派董事暨修改公司章程等變更登記，使當時之臺灣省政
    府建設廳承辦公司變更登記之公務員於同年月二十七日將前
    開不實事項登載於該公司變更登記事項卡等公文書內，足以
    生損害於丁○○暨臺灣省政府建設廳對於辦理公司變更登記
    管理之正確性。3.後至八十七年十一月間，丙○○、甲○○
    二人明知丙○○之胞兄戊○○並未出資，且亦未同意擔任瑪
    格麗企業有限公司之董事，且丁○○亦未同意及知悉將其名
    下之出資轉讓予戊○○，竟又共同延承上開行使偽造私文書
    暨使公務員登載不實之概括犯意，再利用丙○○先前於八十
    三年十月間因辦理繼承事項因而取得之戊○○國民身分證影
    本，委請不知情之乙○○代利用不知情之成年刻印商人偽刻
    「戊○○」名義之印章一枚，並由乙○○在附表三編號七至
    十一所示「瑪格麗企業有限公司變更登記申請書」、「瑪格
    麗企業有限公司章程」、「瑪格麗企業有限公司股東同意書
    」、「瑪格麗企業有限公司股東名簿」、「瑪格麗企業有限
    公司章程修正條文對照表」等文件上，偽造「董事為戊○○
    」、「戊○○出資六十萬元」、「本公司原股東丁○○將其
    全部出資額六十萬元轉讓於新股東戊○○承受、本公司重新
    推派戊○○為董事，執行業務並代表公司」等不實內容，並
    分別接續於附表三編號七至十三所示各該文件之署名處蓋用
    前開偽造「戊○○」、「丁○○」名義之印章，據以偽造上
    開內容不實之私文書完成；後再利用不知情之乙○○於八十
    七年十一月十三日同時持上開偽造之文件，向當時臺灣省政
    府建設廳申請辦理股東出資轉讓、重新推派董事暨修改章程
    等變更登記，使當時之臺灣省政府建設廳承辦公司變更登記
    之公務員於同年月二十日將前開不實事項登載於該公司變更
    登記事項卡等公文書內，足以生損害於戊○○、丁○○暨臺
    灣省政府建設廳對於辦理公司變更登記管理之正確性。嗣於
    八十九年四月間，因臺北縣稅捐稽徵處寄發以丁○○為負責
    人之瑪格麗企業有限公司處分書及營業稅額繳款書，丁○○
    始知悉上情。
二、案經丁○○訴請臺灣板橋地方法院檢察署檢察官陳請臺灣高
    等法院檢察署檢察長核轉臺灣臺中地方法院檢察署檢察官偵
    查起訴。
    理    由
一、上揭犯罪事實，均業據被告丙○○、甲○○二人於本院審理
    時坦承不諱，核與告訴人丁○○、被害人癸○○、己○○、
    壬○○、辛○○、戊○○、庚○○等人於警詢、偵查中及本
    院審理時指述之被害情節大致相符，且經證人乙○○於警詢
    、偵查中及本院審理時證述屬實，復有經濟部中部辦公室九
    十四年一月十七日經（９４）中辦三字第０九四三０八六四
    七八０號書函檢送瑪格麗企業有限公司及雅愛企業有限公司
    （含氣質非凡時裝開發有限公司）之登記案卷內之臺灣省政
    府建設廳函稿及如附表一至三所示各項文件之原本（已影印
    留存影本附卷）、瑪格麗企業有限公司登記案卷中申請設立
    登記時所留存經變造之「甲○○國民身分證影本」（變造出
    生年月日欄及身分證字號欄）及證人乙○○提出供本院參酌
    經變造之另一紙「甲○○國民身分證影本」（僅變造姓名欄
    ）等在卷可稽；又被告丙○○、甲○○上開行使偽造私文書
    、行使變造特種文書及使公務員登載不實之行為，除分別足
    生損害於癸○○、丁○○、己○○、壬○○、辛○○、戊○○、庚○○等人外，並分別足生損害於臺灣省政府建設廳辦
    理公司設立、變更登記核准之正確性；事證明確，被告二人
    之犯行均堪認定。
二、(一)按申請公司設立登記及變更登記，雖有經主管機關審核後
      ，始為准否登記；然因主管機關就公司股東是否為出於真
      意參與公司為股東，及出資額是否已籌足，均僅為形式審
      查，或信賴查核之會計師簽證即予以核准，被告等使主管
      機關將該不實事項登載於職務上所掌公文書，自仍構成刑
      法第二百十四條之使公務員登載不實罪，合先敘明。
    (二)核被告丙○○、甲○○所為：
      1.(1)就犯罪事實欄一(一)1.部分，係犯刑法第二百十六條、
        第二百十條之行使偽造私文書罪、第二百十四條之使公
        務員登載不實罪。被告二人偽造「癸○○」印章、印文
        之行為，為偽造私文書之部分行為；偽造私文書之低度
        行為，應為行使偽造私文書之高度行為所吸收，均不另
        論科。又被告二人偽造如附表一編號一至二所示二份私
        文書之行為，係於密切接近之時地實施，侵害同一之法
        益，各行為之獨立性極為薄弱，依一般社會健全觀念，
        在時間差距上，難以強行分開，在刑法評價上，以視為
        數個舉動之接續施行，合為包括之一行為予以評價，較
        為合理，係屬接續犯，為包括之一罪（參照八十六年度
        臺上字第三二九五號判例）。被告二人委託不知情之王
        功勳會計師代利用不知情之成年刻印商人，偽造「癸○○」名義之印章一枚，及委託不知情之王功勳會計師，
        偽造如附表一編號一、二所示之私文書，並持向臺灣省
        政府建設廳辦理氣質非凡時裝開發有限公司設立登記申
        請，被告二人應均論以間接正犯。
        (2)就犯罪事實欄一(一)2.部分，亦係犯刑法第二百十六條
        、第二百十條之行使偽造私文書罪、第二百十四條之使
        公務員登載不實罪。被告二人偽造「丁○○」、「己○○」、「壬○○」、「辛○○」印章、印文及「癸○○
        」印文之行為，為偽造私文書之部分行為；偽造私文書
        之低度行為，應為行使偽造私文書之高度行為所吸收，
        均不另論科。又被告二人偽造如附表一編號四至八、十
        所示六份私文書之行為，係於密切接近之時地實施，各
        行為之獨立性極為薄弱，依一般社會健全觀念，在時間
        差距上，難以強行分開，在刑法評價上，以視為數個舉
        動之接續施行，合為包括之一行為予以評價，較為合理
        ，係屬接續犯，為包括之一罪。渠等同一時間偽蓋「丁○○」、「己○○」、「壬○○」、「辛○○」及「癸○○」等五人之印章於如附表一編號四至十一所示文件
        ，分別觸犯偽造私文書罪，係想像競合犯，應論以一罪
        。被告二人委託不知情之會計師事務所成年人員代利用
        不知情之成年刻印商人，偽造丁○○」、「己○○」、
        「壬○○」、「辛○○」名義之印章各一枚，及委託不
        知情之會計師事務所成年人員，偽造如附表一編號四至
        八、十所示之私文書，並持向臺灣省政府建設廳辦理氣
        質非凡時裝開發有限公司更名為雅愛企業有限公司之變
        更登記申請，被告二人應均論以間接正犯。
        (3)被告二人就犯罪之實施有犯意聯絡及行為之分擔，均
        為共同正犯。又被告二人就氣質非凡時裝開發有限公司
        之設立登記及更名為雅愛企業有限公司之變更登記，所
        為先後二次行使偽造私文書及使公務員登載不實犯行，
        均時間緊接，所犯構成要件相同罪名，顯係基於概括之
        犯意為之，均應依連續犯規定，各論以一罪。再被告二
        人所犯前開二罪間，有方法結果之牽連關係，為牽連犯
        ，應從一重之連續行使偽造私文書罪處斷，並加重其刑
        。
      2.(1)就犯罪事實欄一(二)1.部分，係犯刑法第二百十六條、
        第二百十二條之行使變造特種文書罪、第二百十六條、
        第二百十條之行使偽造私文書罪、第二百十四條之使公
        務員登載不實罪。再被告等變造特種文書、偽造私文書
        後持以行使，變造、偽造之低度行為，應為行使之高度
        行為所吸收，均不另論罪。又公訴人以：「甲○○係持
        以不詳手法取得他人偽造蓋有內政部公印文貼有其本人
        照片之偽造國民身分證（國民身分證字號、出生年月日
        與庚○○資料相同）影本等資料，交由不知情之乙○○
        向臺灣省建設廳辦理公司登記」等犯罪事實，認：「被
        告二人係涉犯刑法第二百十六條、第二百十二條之行使
        偽造特種文書罪嫌．．．。所犯第二百十八條偽造公印
        文之行為，雖係偽造特種文書之階段行為，惟其刑度較
        高，依釋字第八十二號解釋，應論以偽造公印文之罪」
        等情，惟本院觀察經濟部中部辦公室九十四年一月十七
        日經（９４）中辦三字第０九四三０八六四七八０號書
        函檢送之瑪格麗企業有限公司登記案卷中申請設立登記
        時所留存經變造之「甲○○國民身分證影本」，其正面
        除出生年月日欄及身分證字號欄之資料，係核與庚○○
        之資料相符外，其餘欄位之記載、相片及背面資料，則
        完全與甲○○申請設立氣質非凡時裝開發有限公司時，
        留存於該公司登記案卷之國民身分證影本相同，是前開
        經變造之「甲○○國民身分證影本」應僅有在出生年月
        日欄及身分證字號欄遭以整個欄位換貼，再持以影印之
        方式而為變造，非如公訴人所指係遭「偽造」，是其上
        內政部公印文部分亦非偽造，公訴人前開認定被告等係
        偽造特種文書罪，尚有未合，而論罪法條既均係刑法第
        二百十六條、第二百十二條，自無庸變更起訴法條，附
        此敘明。另公訴人雖僅就上開變造出生年月日欄及身分
        證字號欄之「甲○○國民身分證影本」之變造特種文書
        犯行提起公訴，然檢察官就犯罪事實一部起訴者，其效
        力及於全部，本件被告等以換貼姓名欄位之方式變造之
        「甲○○國民身分證影本」，此部分之犯罪事實，與前
        揭論罪科刑之變造特種文書罪部分，有接續犯之實質上
        一罪之關係，本院自應就屬於實質上一罪關係之此部分
        一併加以裁判。又被告二人變造上開二紙「甲○○國民
        身分證影本」及偽造如附表二編號一至二所示二份私文
        書之行為，係於密切接近之時地實施，侵害同一之法益
        ，各行為之獨立性極為薄弱，依一般社會健全觀念，在
        時間差距上，難以強行分開，在刑法評價上，以視為數
        個舉動之接續施行，合為包括之一行為予以評價，較為
        合理，均係屬接續犯，為包括之一罪。被告二人委託不
        知情之「專一會計師事務所」之洪明珠會計師代利用不
        知情之成年刻印商人，偽造「丁○○」名義之印章一枚
        ，及委託不知情之洪明珠會計師，偽造如附表二編號一
        、二所示之私文書，並持向臺灣省政府建設廳辦理瑪格
        麗企業有限公司設立登記申請，被告二人應均論以間接
        正犯。
        (2)就犯罪事實欄一(二)2.部分，係犯刑法第二百十六條、
        第二百十條之行使偽造私文書罪、第二百十四條之使公
        務員登載不實罪。被告二人偽造「丁○○」印章、印文
        之行為，為偽造私文書之部分行為；偽造私文書之低度
        行為，應為行使偽造私文書之高度行為所吸收，均不另
        論科。又被告二人偽造如附表三編號一至三、五所示四
        份私文書之行為，係於密切接近之時地實施，各行為之
        獨立性極為薄弱，依一般社會健全觀念，在時間差距上
        ，難以強行分開，在刑法評價上，以視為數個舉動之接
        續施行，合為包括之一行為予以評價，較為合理，係屬
        接續犯，為包括之一罪。被告二人委託不知情之「專一
        會計師事務所」人員乙○○代利用不知情之成年刻印商
        人，偽造「丁○○」名義之印章一枚，及委託不知情之
        乙○○偽造如附表三編號一至三、五所示之私文書，並
        持向臺灣省政府建設廳辦理瑪格麗企業有限公司之變更
        登記申請，被告二人應均論以間接正犯。
        (3)就犯罪事實欄一(二)3.部分，亦係犯刑法第二百十六條
        、第二百十條之行使偽造私文書罪、第二百十四條之使
        公務員登載不實罪。被告二人偽造「戊○○」印章、印
        文及「丁○○」印文之行為，為偽造私文書之部分行為
        ；偽造私文書之低度行為，應為行使偽造私文書之高度
        行為所吸收，均不另論科。又被告二人偽造如附表三編
        號七至十一所示五份私文書之行為，係於密切接近之時
        地實施，各行為之獨立性極為薄弱，依一般社會健全觀
        念，在時間差距上，難以強行分開，在刑法評價上，以
        視為數個舉動之接續施行，合為包括之一行為予以評價
        ，較為合理，係屬接續犯，為包括之一罪。渠等同一時
        間偽蓋「丁○○」、「戊○○」之印章於如附表三編號
        九所示文件，分別觸犯偽造私文書罪，係想像競合犯，
        應論以一罪。被告二人委託不知情之乙○○代利用不知
        情之成年刻印商人，偽造「戊○○」名義之印章一枚，
        及委託不知情之乙○○偽造如附表三編號七至十一所示
        之私文書，並持向臺灣省政府建設廳辦理瑪格麗企業有
        限公司之變更登記申請，被告二人應均論以間接正犯。
        (4)被告二人就犯罪之實施有犯意聯絡及行為之分擔，均
        為共同正犯。又被告二人就瑪格麗企業有限公司之設立
        登記及變更登記，所為先後二次行使偽造私文書及使公
        務員登載不實犯行，均時間緊接，所犯構成要件相同罪
        名，顯係基於概括之犯意為之，均應依連續犯規定，各
        論以一罪。再被告二人所犯前開三罪間（指行使變造特
        種文書罪、連續行使偽造私文書罪及連續使公務員登載
        不實罪），有方法結果之牽連關係，為牽連犯，應從一
        重之連續行使偽造私文書罪處斷，並加重其刑。
        (5)被告甲○○曾於八十五年間，因詐欺案件，經臺灣板
    　　橋地方法院以八十五年度易字第六四七八號判決判處有
      　期徒刑四月確定，於八十六年六月十七日易科罰金而執
        行完畢，有臺灣高等法院被告全國前案紀錄表一份在卷
        可稽，其於五年以內再犯本件犯罪事實欄一(二)所示有期
        徒刑以上之罪，為累犯，應依刑法第四十七條規定遞加
        重其刑。
      3.被告二人就犯罪事實欄一(一)所犯連續行使偽造私文書罪
        與犯罪事實欄一(二)所犯連續行使偽造私文書罪，犯意各
        別，且犯罪時間已相隔一年有餘，復係於不同地點成立
        不同家公司，均應分論併罰。
      4.公訴人雖僅就被告二人偽造「股東同意書」、「公司章
        程」，並持以行使，使該管公務員登載不實部分起訴，
        惟除該部分文書外，其餘如附表一至三所示其他私文書
        之偽造、持以行使，而使公務員登載不實部分，與前開
        論罪科刑部分係屬連續犯及牽連犯之裁判上一罪關係，
        本院自得就該未經起訴部分，併予審究。
    (三)爰審酌被告二人之平日素行、犯罪之動機、目的，與被害
      人間之親戚、朋友關係，疏於尊重被害人等之權利，不惜
      以行使偽造文書及使公務員登載不實之方式，損害於公益
      及丁○○等人之權益，所生危害非淺，被告二人犯罪後之
      態度暨尚未與被害人等達成和解賠償損害等一切情狀，分
      別量處如主文所示之刑，並分別定應執行刑。
    (四)被告二人所偽造不實內容之如附表一至三所示各該文件，
      因均已由承辦人員持交臺灣省政府建設廳收執而成為臺灣
      省政府建設廳存檔所有之物，自不得宣告沒收；又被告二
      人所偽造之「丁○○」名義之印章二枚、「癸○○」、「
      己○○」、「壬○○」、「辛○○」及「戊○○」名義之
      印章各一枚，雖均未扣案，惟尚無證據足資證明業已滅失
      ，上開印章與附表一至三所示偽造之「丁○○」、「癸○○」、「己○○」、「壬○○」、「辛○○」及「戊○○
      」名義之印文，均應依刑法第二百十九條之規定，宣告沒
      收。至經變造之「甲○○國民身分證影本」二紙，雖均係
      被告等因犯罪所得，惟其中一紙（指變造出生年月日欄及
      身分證字號欄者）已於申請登記時提出附於登記案卷中，
      而另一紙（指變造姓名欄者）則提出由「專一會計師事務
      所」附於所承辦之檔案卷中，均非屬被告丙○○、甲○○
      二人所有，爰不併予宣告沒收。
三、臺灣臺中地方法院檢察署九十二年度偵緝字第四二六號偵查
    卷併辦意旨略以：被告丙○○於八十三年十月間，因辦理繼
    承事項，取得胞姊丁○○、兄嫂洪麗珠之國民身分證，即加
    以影印留用。嗣意圖為自己不法之所有，基於行使偽造私文
    書以詐欺取財之概括犯意，於八十五年八月、十一月、十二
    月間，連續偽造丁○○、洪麗珠簽名之信用卡申請書，申請
    中國信託商業銀行股份有限公司、臺新國際商業銀行股份有
    限公司、美商花旗銀行股份有限公司臺北分行、美商美國銀
    行臺北分行之信用卡，足生損害於丁○○、洪麗珠及各該銀
    行之權益。嗣經各銀行誤認係丁○○、洪麗珠申請核准發卡
    ，丙○○取得信用卡後，即連續在實際由其與其夫甲○○設
    立之雅愛企業有限公司、瑪格麗企業有限公司、楓采服飾企
    業有限公司等信用卡特約商店之刷卡機上刷卡列印簽帳單，
    並連續於信用卡簽帳單上偽簽「丁○○」、「洪麗珠」之署
    名多次，在屬於私文書之簽帳單上而偽造私文書後，將簽帳
    單向收單銀行、發卡銀行申請消費款項而加以行使，使發卡
    銀行陷於錯誤墊付消費款項，足以生損害於丁○○、洪麗珠
    及前開發卡銀行之權益。因認被告丙○○涉犯刑法第二百十
    六條之行使第二百十條之偽造私文書罪嫌及同法第三百三十
    九條第一項之詐欺取財罪嫌，而與本件被告丙○○與被告甲○○共同偽造文書案件具有連續犯之裁判上一罪關係，移由
    本院併案審理等語。惟查，上開被告丙○○涉嫌偽造文書案
    件，與本件起訴被告丙○○偽造文書犯行，雖均係涉犯偽造
    文書罪嫌，惟二案之犯罪態樣及犯罪手段懸殊互異，顯無連
    續犯之裁判上一罪關係，應退回由檢察官另為適法之處理。
據上論斷，應依刑事訴訟法第二百九十九條第一項前段，刑法第
二十八條、第五十六條、第二百十六條、第二百十條、第二百十
二條、第二百十四條、第五十五條、第四十七條、第五十一條第
五款、第二百十九條、罰金罰鍰提高標準條例第一條前段，判決
如主文。
中    華    民    國    94    年    7     月    29    日
                  刑事第十三庭  審判長  法  官  許旭聖
                                        法  官  陳可薇
                                        法  官  許月馨
上正本證明與原本無異。
如不服本判決，應於送達後十日內向本院提出上訴狀（須附繕本
），上訴於臺灣高等法院臺中分院。
中    華    民    國    94    年    8     月      2   日
                                        書記官  詹東益
附錄論罪科刑法條
刑法第二百十六條：
行使第二百十條至第二百十五條之文書者，依偽造、變造文書或
登載不實事項或使登載不實事項之規定處斷。
刑法第二百十條：
偽造、變造私文書，足以生損害於公眾或他人者，處五年以下有
期徒刑。
附表一
  一八十五年三月十三日「氣質非凡時裝開發有限公司章程」
    偽造「癸○○」名義之印文一枚
  二氣質非凡時裝開發有限公司之「公司設立登記資本額查核報
    告書」中「氣質非凡時裝開發有限公司設立登記股東繳納股
    款明細表」
  三氣質非凡時裝開發有限公司之「有限公司設立登記事項卡」
    背面「氣質非凡時裝開發有限公司董事、股東名單」
    偽造「癸○○」名義之印文一枚。
  四八十五年八月二十八日「氣質非凡時裝開發有限公司變更登
    記申請書」
    偽造「丁○○」名義之印文二枚
  五八十五年八月二十六日修正之「雅愛企業有限公司章程」
  　偽造「丁○○」名義之印文二枚、「壬○○」名義之印文一
    枚、「己○○」名義之印文一枚、「辛○○」名義之印文一
    枚
  六八十五年八月二十六日「氣質非凡有限公司股東同意書」
  　偽造「丁○○」名義之印文一枚、「壬○○」名義之印文一
    枚、「己○○」名義之印文一枚、「辛○○」名義之印文一
    枚及「癸○○」名義之印文一枚
  七「雅愛企業有限公司股東名簿」
  　偽造「丁○○」名義之印文一枚
  八「公司變更名稱或所營事業登記預查申請表」
  　偽造「丁○○」名義之印文一枚
  九印有辛○○、己○○、李錦端、丁○○及壬○○等五人國民
    身分證之紙張上偽造「丁○○」名義之印文一枚。
  十「雅愛企業有限公司章程修正條文對照表」
  　偽造「丁○○」名義之印文一枚
  十一雅愛企業有限公司之「有限公司變更登記事項卡」
  　偽造「丁○○」名義之印文一枚
附表二
  一瑪格麗企業有限公司之「公司設立登記預查名稱申請表」
  二瑪格麗企業有限公司股東名簿
附表三
  一八十七年五月十九日「瑪格麗企業有限公司變更登記申請書
    」
    偽造「丁○○」名義之印文一枚
  二八十七年五月十七日修正之「瑪格麗企業有限公司章程」
  　偽造「丁○○」名義之印文一枚
  三八十七年五月十七日「瑪格麗企業有限公司股東同意書」
  　偽造「丁○○」名義之印文一枚
  四印有丁○○國民身分證之紙張上偽造「丁○○」名義之印文
    一枚。
  五「瑪格麗企業有限公司章程修正條文對照表」
  　偽造「丁○○」名義之印文二枚
  六瑪格麗企業有限公司之「有限公司變更登記事項卡」
  　偽造「丁○○」名義之印文一枚
  七八十七年十一月十三日「瑪格麗企業有限公司變更登記申請
    書」
    偽造「戊○○」名義之印文一枚
  八八十七年十一月九日修正之「瑪格麗企業有限公司章程」
    偽造「戊○○」名義之印文一枚
  九八十七年十一月九日「瑪格麗企業有限公司股東同意書」
    偽造「丁○○」名義之印文及「戊○○」名義之印文各一枚
  十「瑪格麗企業有限公司股東名簿」
  　偽造「戊○○」名義之印文一枚
  十一「瑪格麗企業有限公司章程修正條文對照表」
  　偽造「戊○○」名義之印文一枚
  十二印有戊○○國民身分證之紙張上偽造「戊○○」名義之印文
    一枚。
  十三瑪格麗企業有限公司之「有限公司變更登記事項卡」
  　偽造「戊○○」名義之印文一枚
